最高法院刑事判決　　　　　　一○○年度台上字第四一一七號
上　訴　人　董冠利
選任辯護人　薛西全律師
　　　　　　劉妍孝律師 
上列上訴人因貪污案件，不服台灣高等法院台南分院中華民國一
００年五月十一日第二審更審判決（一００年度重上更(四)字第三
０號，起訴案號：台灣台南地方法院檢察署九十三年度偵字第一
０三八八、一二三八一號，九十四年度偵字第一一五五五號），
提起上訴，本院判決如下：
    主  文
上訴駁回。   
    理  由  
按刑事訴訟法第三百七十七條規定，上訴於第三審法院，非以判
決違背法令為理由，不得為之。是提起第三審上訴，應以原判決
違背法令為理由，係屬法定要件。如果上訴理由書狀並未依據卷
內訴訟資料，具體指摘原判決不適用何種法則或如何適用不當，
或所指摘原判決違法情事，顯與法律規定得為第三審上訴理由之
違法情形，不相適合時，均應認其上訴為違背法律上之程式，予
以駁回。本件原判決綜合全部卷證資料，認上訴人董冠利有其事
實欄所載之犯行，已詳所憑之證據與認定之理由。就上訴人否
認犯罪之所辯，認不足採信，於理由內予以指駁、說明甚詳。因
而撤銷第一審關於上訴人部分之科刑判決，改判依修正前刑法牽
連犯關係從一重仍論處上訴人犯利用職務機會詐取財物罪刑。
上訴意旨略稱：上訴人之職務是教官，僅負責教導查緝侵害智慧
財產權技巧，並未承辦任何業務，有內政部警政署保安警察第二
總隊第一大隊第三中隊民國一００年七月十四日回覆薛西全律師
之函文可憑，並無申辦檢舉獎金之職權，起訴書亦僅認上訴人係
負責違反智慧財產權案件之查緝工作，原審未經調查，亦未說明
所憑之依據，即認定上訴人有辦理檢舉獎金之職務，與卷證資料
不符，與論理法則相悖，且有理由矛盾、調查職責未盡及未受請
求之事項予以判決之違失；貪污治罪條例第五條第一項第二款之
罪，以具有公務員身分之人為犯罪主體，原判決事實、理由均認
上訴人為公務員，主文祇記載「犯利用職務機會詐取財物罪」，
亦屬理由矛盾云云。惟查：(一)、犯罪事實之認定，證據之取捨及
其證明力如何，乃事實審法院自由判斷之職權，如其取捨不違背
經驗法則與論理法則，即不得指為違法，而據為上訴第三審之理
由。原判決認定上訴人為內政部警政署保安警察第二總隊第四大
隊高雄分隊警員，借調至保護智慧財產權大隊第二分隊，負責違
反智慧財產權案件之查緝及申辦檢舉獎金等工作，係公務員，竟
利用查緝盜版光碟等犯罪之機會，製造內容不實之檢舉筆錄，持
向智慧財產局等詐領檢舉獎金等事實，已說明本於調查所得心證
，分別定其取捨而為事實判斷之理由，並就上訴人如何有申辦檢
舉獎金之職權，詳加論。所為論斷，核無違背客觀存在之經驗
法則與論理法則，自屬原審採證、認事之適法職權行使，不容任
意指摘，亦無未受請求事項予以判決之違法。上訴人向本院提起
第三審上訴時，所提出內政部警政署保安警察第二總隊第一大隊
第三中隊上揭覆文，與卷內其他事證不盡相符，難執為有利上訴
人之認定，自不得為適法之第三審上訴事由。(二)、刑事訴訟法第
三百零九條規定「有罪之判決書，應於主文內載明所犯之罪」，
至於罪名應如何記載，法無明文。如主文之記載已適合顯示判決
論處之罪，能與其他罪名區別，且符合事實及理由之論斷者，即
不得謂為違法。原判決認定上訴人犯貪污治罪條例第五條第一項
第二款利用職務上之機會詐取財物罪，其主文之記載，已足顯示
該判決論處之罪，即無違法。其餘上訴意旨，就屬原審採證、認
事職權之適法行使及原判決已說明事項，徒憑己見，任意指摘為
違法，自非合法之第三審上訴理由。應認本件上訴違背法律上之
程式，予以駁回。
據上論結，應依刑事訴訟法第三百九十五條前段，判決如主文。
中    華    民    國  一○○  年    七    月  二十八  日
                      最高法院刑事第十庭
                          審判長法官  賴  忠  星  
                                法官  呂  丹  玉  
                                法官  吳      燦  
                                法官  蔡  名  曜  
                                法官  葉  麗  霞  
本件正本證明與原本無異
                                      書  記  官  
中    華    民    國  一○○  年    七    月  二十九  日
                                                      v